臺灣基隆地方法院民事裁定  
111年度勞簡抗字第1號
抗  告  人  李姿樺  
            黃秀芬  
相  對  人  浩亞企業股份有限公司


法定代理人  張雪芬  
上列當事人間請求給付薪資等事件，抗告人對於民國111年7月15
日本院111年度基勞簡字第14號裁定提起抗告，本院裁定如下：
    主  文
原裁定廢棄。
抗告費用新臺幣壹仟元由相對人負擔。
    理  由
一、有關勞動事件之處理，依本法之規定；本法未規定者，適用
    民事訴訟法及強制執行法之規定；勞動事件以勞工為原告者
    ，由被告住所、居所、主營業所、主事務所所在地或原告之
    勞務提供地法院管轄，勞動事件法第15條、第6條第1項前段
    分別定有明文。又判斷管轄權之有無，應依原告主張之事實
    ，按諸法律關於管轄之規定而為認定，與其請求之是否成立
    無涉（最高法院65年台抗字第162號判例意旨參照）。
二、抗告意旨略以：抗告人黃秀芬、李姿樺分別自民國107年5月
    1日、同年7月1日起受僱於相對人，相對人於抗告人任職期
    間短少給付薪資、預告工資及資遣費，遂向本院起訴請求相
    對人給付抗告人黃秀芬、李姿樺各新臺幣13萬328元、11萬6
    ,851元本息（下稱本件訴訟）。因兩造約定抗告人之勞務提
    供地在基隆市○○路000號摩亞時尚廣場，本院依勞動事件法
    第6條第1項前段規定自有管轄權，原裁定以相對人之主事務
    所設於臺北市中山區為由，逕依職權將本件訴訟移送臺灣臺
    北地方法院（下稱臺北地院）審理，自非適法，為此提起抗
    告等語。
三、經查：
　㈠本件訴訟係基於兩造所訂立勞動契約及勞工法令所生民事上
    權利義務之爭議，並以抗告人即勞工為原告，依勞動事件法
    第2條第1項第1款規定，屬於勞動事件，應依勞動事件法第6
    條第1項前段、第7條第1項前段規定，定其管轄法院。
　㈡抗告人主張其等勞務提供地為基隆市，為本院轄區，佐以抗
    告人提起本件訴訟前，曾向基隆市政府申請勞資爭議調解，
    有調解紀錄為憑（見原審卷第13頁至第16頁），參照勞資爭
    議處理法第9條第1項：「勞資爭議當事人一方申請調解時，
    應向勞方當事人勞務提供地之直轄市或縣（市）主管機關提
    出調解申請書。」規定，足見兩造約定抗告人之勞務提供地
    係在基隆市，抗告人向本院提起本件訴訟，管轄並無違誤。
    原裁定未認及此，逕依職權將抗告人對相對人之訴訟裁定移
    送於臺北地院，自有未合。抗告意旨指摘原裁定不當，聲明
    廢棄，為有理由，應由本院廢棄原裁定，由原法院為適法之
    處理。
四、據上論結，本件抗告為有理由，裁定如主文。　　
中　　華　　民　　國　　111 　年　　9 　　月　　16　　日
                  勞動法庭審判長法　官　黃梅淑
　　　　　　　　　              法  官  林淑鳳
　　　　　　　　　              法  官  陳湘琳　　　　　
以上正本係照原本作成。
不得再抗告。
中　　華　　民　　國　　111 　年　　9 　　月　　16　　日
                                書記官　陳柏宏